# Pyzza de Junho/2019

## Resumo do papo

*por Thiago Bispo*

Olá Pythonistas!

Na Pyzza de ontem, discutimos algumas coisas legais e gostaria de compartilhá-las com todos.

1. Temos atualmente 1 custo fixo ligado ao PUG-SE, que é a manutenção da semestralidade da nossa conta no Meetup, bancada por @amaral101 . Como não é justo que somente ele pague, afinal todos nos beneficiamos com o uso da ferramenta, pensamos que...

2. Seria legal ter conta em algum serviço de financiamento coletivo, como o APOIA.se. Além de permitir a colaboração transparente de quem quiser, teríamos grana (assim esperasse) para bancar custos relacionados a: eventos (Coffee breaks, pyzzas etc), pagamentos de serviços (meetup, futuros serviços de hospedagem e de cloud) e quisquer outras coisas interessantes que venham surgir. @amaral101   ficou de verificar a viabilidade de usarmos o APOIA.se e propor ao grupo de ...

3. Por em prática uma divisão de tarefas de coordenação dos próximos eventos do PUG-SE. Ou seja: precisamos assumir responsabilidades para que nem tudo fique sob responsabilidade de Amaral:
    1. Procurar espaço para realização do evento
    2. Configurar o Meetup
    3. Organizar Coffee break
    4. Montar programação com temas de palestras.
    5. Tirar fotos do evento, inclusive reunindo a galera para foto com todos
    6. Fazer resumo do evento e postar e o que mais for necessário.
    
    Vamos usando o github que Amaral falou para coordenação das tarefas. Também conversarmos sobre ....

1. Criar nossa própria página de eventos do PUG-SE, como o http://pycon.pug.pe e o http://pylestras.org/, para tornar nossos encontros mais organizados. A proposta é criarmos do zero esse sistema, e usá-lo como nosso primeiro sistema de desenvolvimento colaborativo. Acho a ideia sensacional! Ela favoreceria que tivéssemos encontros só de programação, e quem sabe voltássemos a fazer Dojos. Isso amadureceria nosso espírito de grupo. Além disso...

1. Conversamos sobre criar camisas personalizadas do python como tema. @seanderson  ficou de propor algumas ideias de arte que servirão como estampas e também ficou de fazer orçamento em gráficas no centro. Outra coisa bem legal sobre a qual discutimos foi sobre...

1. O emprego que @jonasfscc  conseguiu através de uma divulgação de vaga feita aqui no grupo. A experiência que ele relatou foi massa, e acho que cabe fazermos uma mesa redonda para falarmos sobre ela e sobre como os pythonistas do grupo (ou de Sergipe como um todo) usam o Python profissionalmente.

Esse é o resumão de nosso encontro de ontem :)